臺灣板橋地方法院刑事判決             100年度易字第2780號
公  訴  人  臺灣板橋地方法院檢察署檢察官
被      告  蘇琮文
上列被告因竊盜案件，經檢察官提起公訴（100 年度偵字第2060
9 號），被告於本院準備程序進行中就被訴事實為有罪之陳述，
本院裁定改依簡式審判程序審理，判決如下：
    主  文
蘇琮文竊盜，處有期徒刑月，如易科罰金，以新臺幣壹仟元折
算壹日，扣案之自備鑰匙壹支沒收；又攜帶兇器竊盜，處有期徒
刑陸月，如易科罰金，以新臺幣壹仟元折算壹日，未扣案之老虎
鉗壹支沒收。應執行有期徒刑柒月，如易科罰金，以新臺幣壹仟
元折算壹日，扣案之自備鑰匙壹支、未扣案之老虎鉗壹支均沒收
。
    事  實
一、蘇琮文分別：(一)於民國100年4月3日2時許，行經新北市○○
    區○○路二段74號前，見李麗華所管領之車牌號碼KEA-338
    號、引擎號碼HN075821號普通重型機車停放於該址，竟意圖
    為自己不法之所有，而基於竊盜之犯意，持自備鑰匙1 支，
    以插入電門啟動機車引擎之方式，竊取上開機車得手後離去
    。(二)又於同年月5 日8 時許，騎乘上開竊得之機車，行經新
    北市○○區○○路133 號前，見李素月所管領之車牌號碼GE
    Y-451 號普通重型機車停放於該址，竟意圖為自己不法之所
    有，又基於竊盜之犯意，持客觀上足以對人之生命、身體構
    成威脅而具危險性可作兇器使用之老虎鉗1 支，將該車之GE
    Y-451 號車牌螺絲拆卸後，竊取該車牌得手，再將其所騎乘
    引擎號碼HN075821號機車上之KEA-338 號車牌拆下，另裝上
    GEY-451 號車牌後離去。嗣經警於100 年4 月23日2 時許，
    在桃園縣龜山鄉○○○路189 號前查獲，並扣得上開引擎號
    碼HN075821號普通重型機車1 輛、GEY-451 號車牌1 面及自
    備鑰匙1 支。
二、案經桃園縣政府警察局龜山分局報告臺灣桃園地方法院檢察
    署檢察官呈請臺灣高等法院檢察署檢察長令轉臺灣板橋地方
    法院檢察署檢察官偵查起訴。
    理  由
一、本案被告蘇琮文所犯係死刑、無期徒刑、最輕本刑為3 年以
    上有期徒刑以外之罪，且非高等法院管轄之第一審案件，其
    於準備程序中就被訴事實為有罪之陳述，經本院告知簡式審
    判程序之旨，並聽取公訴人、被告之意見後，本院認適宜改
    依簡式審判程序進行，爰裁定進行簡式審判程序，合先敘明
    。
二、上揭犯罪事實，業經被告於本院準備程序及審理中坦承不諱
    ，亦經證人即被害人李麗華、證人林珮晶等人證述明確，並
    有失車─案件基本資料詳細畫面報表2 紙、新北市政府警察
    局車輛協尋電腦輸入單1 紙、桃園縣政府警察局車輛尋獲電
    腦輸入單1 紙、贓物認領保管單1 紙、查獲現場照片3 張等
    附卷可稽，復有GEY-451 號車牌1 面及自備鑰匙1 支等可資
    佐證，足認被告之自白與事實相符，本案事證明確，被告犯
    行洵堪認定。
三、按刑法第321 條第1 項第3 款所規定之攜帶兇器竊盜罪，係
    以行為人攜帶兇器竊盜為其加重條件，此所謂兇器，其種類
    並無限制，凡客觀上足對人之生命、身體構成威脅，具有危
    險性之兇器均屬之，且祇須行竊時攜帶此種具有危險性之兇
    器為已足，並不以攜帶之初有行兇之意圖為必要（最高法院
    79年臺上字第5253號判例意旨參照）；本案被告為事實欄一
    、(二)所載之行為時，所用之老虎鉗1 支，既足以拆卸機車號
    牌之螺絲，質地顯然堅硬，若持以行兇，依一般社會觀念，
    自足以使人之身體、生命產生危險，堪認屬具有危險性之兇
    器無誤。是核被告如事實欄一、(一)所為，係犯刑法第320 條
    第1 項之竊盜罪，如事實欄一、(二)所為，係犯刑法第321 條
    第1 項第3 款之攜帶兇器竊盜罪。被告所為上開二次犯行，
    犯意各別、行為互殊、時地有異，應予分論併罰。爰審酌被
    告年值青壯，卻不思以正道取財，為貪求他人之財物恣意以
    行竊方式侵害他人權益，兼衡其智識程度、犯罪之動機、目
    的、手段、所竊取財物之價值，犯後坦承犯行、態度尚稱良
    好，暨檢察官具體求刑等一切情狀，分別量處如主文所示之
    刑，及各諭知如易科罰金之折算標準，並定其應執行之刑，
    及諭知如易科罰金之折算標準，以資懲儆。扣案之自備鑰匙
    1 支，係被告所有供其為事實欄一、(一)竊盜犯行所用之物，
    業據被告於本院審理時供承無誤，爰依刑法第38條第1 項第
    2 款宣告沒收；另被告為事實欄一、(二)竊盜犯行使用之老虎
    鉗1 支雖未扣案，然既經被告坦承為其所有之物，亦無證據
    證明業已滅失，爰併同依上開規定宣告沒收之。
據上論斷，應依刑事訴訟法第273 條之1 第1 項、第299 條第1
項前段，刑法第320 條第1 項、第321 條第1 項第3 款、第41
條第1 項前段、第8 項、第38條第1 項第2 款、第51條第5 款，
刑法施行法第1 條之1 第1 項、第2 項前段，判決如主文。
本案經檢察官楊瀚濤到庭執行職務。
中    華    民    國   100    年    8     月    31    日
                  刑事第五庭  法  官  盧軍傑
上列正本證明與原本無異。
如不服本判決，應於判決送達後10日內敘明上訴理由，向本院提
出上訴狀 (應附繕本) ，上訴於臺灣高等法院。其未敘述上訴理
由者，應於上訴期間屆滿後20日內向本院補提理由書「切勿逕送
上級法院」。
                              書記官  周玉茹
中    華    民    國   100    年    9     月    1     日
附錄本案論罪科刑法條全文：
中華民國刑法第320條
意圖為自己或第三人不法之所有，而竊取他人之動產者，為竊盜
罪，處5 年以下有期徒刑、拘役或5 百元以下罰金。
意圖為自己或第三人不法之利益，而竊佔他人之不動產者，依前
項之規定處斷。
前二項之未遂犯罰之。
中華民國刑法第321條
犯竊盜罪而有下列情形之一者，處6 月以上、5 年以下有期徒刑
，得併科新臺幣10萬元以下罰金：
一、侵入住宅或有人居住之建築物、船艦或隱匿其內而犯之者。
二、毀越門扇、牆垣或其他安全設備而犯之者。
三、攜帶兇器而犯之者。
四、結夥三人以上而犯之者。
五、乘火災、水災或其他災害之際而犯之者。
六、在車站、埠頭、航空站或其他供水、陸、空公眾運輸之舟、
    車、航空機內而犯之者。
前項之未遂犯罰之。